【裁判字號】    98,交抗,1783
【裁判日期】    980803
【裁判案由】    違反道路交通管理處罰條例
【裁判全文】
臺灣高等法院交通事件裁定            98年度交抗字第1783號
抗  告  人
即受處分人  甲○○
上列抗告人因違反道路交通管理處罰條例案件，不服臺灣新竹地
方法院，中華民國98年6月30日所為裁定（98年度交聲字第309號
），提起抗告，本院裁定如下：
    主  文
抗告駁回。
    理  由
一、抗告意旨略以：抗告人於98年4月20日接獲裁決書，即於同
    年5月8日，向新竹監理所查詢如何聲明不服，經告以填載陳
    述單即可，遂於當日填寫陳述單，即屬聲明異議。再者，該
    所於同年月11日函覆，有陳述單及函在卷可參。因此，本件
    法定救濟期間，應自98年5月11日起算，而抗告人於同年月
    20日聲明異議，難認已逾法定期間，原審誤為逾期，請撤銷
    改判等語。
二、原裁定略以：有關本件裁決書係於98年4月20日交付異議人
    簽收而為送達等情，有交通部公路總局新竹區監理所新竹市
    監理站該裁決書、送達證書在卷可稽。而異議人籍設桃園縣
    龍潭鄉○○村○○街160號，有異議人戶籍資料及聲明異議
    狀所陳明之地址可參，因此向交通部公路總局新竹區監理所
    聲明異議，在途期間為3日；從而，異議人最遲應於98年5月
    13日向原處分機關聲明異議，然卻遲至97年5月20日始向原
    處分機關聲明異議，此有異議聲明書上交通部公路總局新竹
    區監理所收文章戳可按，是本件異議已逾道路交通管理處罰
    條例第87條第1項所定之20日不變期間，顯不合法，且無從
    補正，予以駁回等語。
三、按受處分人不服道路交通管理處罰條例第8條所定主管機關
    所為之處罰，得於接到裁決書之翌日起20日內，向管轄地方
    法院聲明異議，道路交通管理處罰條例第87條第1項定有明
    文。次按交通法庭認聲明異議不合法律上之程式或其異議權
    已經喪失者，應以裁定駁回之，但其不合法律上之程式可補
    正者，應先定期命為補正，逾期不補正者，即予駁回，道路
    交通案件處理辦法第18條亦有明文。原審以本件異議逾期，
    而依上開規定駁回，核無不合。至於抗告意旨所指之陳述意
    見，或監理站函覆等，均非裁決書或聲明異議，依法無從以
    之為計算聲明異議期間起點之依據，或將之視為聲明異議。
    從而，抗告意旨認以監理站函覆為起算點，本件異議並未逾
    期，或認於陳述意見時即屬聲明異議等語，即有誤會，難認
    有理由，應予駁回。
四、據上論結，應依道路交通案件處理辦法第26條，刑事訴訟法
    第412條，裁定如主文。
中    華    民    國    98    年    8     月    3     日
                  刑事第十八庭審判長法  官  吳鴻章
                                    法  官  陳健順
                                    法  官  周政達
以上正本證明與原本無異。
不得再抗告。
                                    書記官  廖純瑜
中    華    民    國    98    年    8     月    3     日


司法院資訊處製作；財團法人民間司法改革基金會備份。
